臺灣新北地方法院民事裁定
111年度補字第1542號
原      告  劉陳美雲
上列原告與被告碧富御公寓大廈管理委員會間請求損害賠償事件
，本院裁定如下：
    主  文
原告應於收受本裁定送達後7日內，繳納第一審裁判費新臺幣20,
335元，並具狀補正被告碧富御公寓大廈管理委員會之法定代理
人姓名、地址及最新戶籍謄本(記事欄勿省略)，逾期未補正，即
駁回原告之訴。
    理  由
一、按起訴應依民事訴訟法第1編第3章第1節、第2節之規定繳納
    裁判費，此係起訴必須具備之程式。又訴訟標的之價額，由
    法院核定；核定訴訟標的之價額，以起訴時之交易價額為準
    ；無交易價額者，以原告就訴訟標的所有之利益為準，民事
    訴訟法第77條之1第1項、第2項定有明文。次按起訴，應以
    訴狀表明當事人及法定代理人、訴訟標的及其原因事實、應
    受判決事項之聲明，而當事人書狀，應記載當事人姓名及住
    所或居所，民事訴訟法第244條第1項、第116條第1項第1款
    前段定有明文。另原告之訴，有起訴不合程式或不備其他要
    件之情形者，依其情形可以補正，經審判長定期間命其補正
    而不補正者，法院應以裁定駁回之，民事訴訟法第249條第1
    項第6款亦有明定。
二、原告提起本件訴訟，未據繳納裁判費。而本件原告請求管理
    員阿舍離職部分，其上開請求，顯非就親屬關係及身份上權
    利有所主張，而屬因財產權涉訟，惟此訴訟標的價額尚屬無
    法核定之情形，依民事訴訟法第77條之12之規定，應以民事
    訴訟法第466條所定不得上訴第三審之最高利益額數加10分
    之1定之，即以新臺幣(下同)165萬元為其訴訟標的之價額，
    應徵收第一審裁判費17,335元。至聲明關於請求被告道歉部
    分，核非因財產權而起訴，依民事訴訟法第77條之14規定，
    應徵第一審裁判費3,000元。原告既以一訴併為前揭財產權
    上及非財產權上之請求，依民事訴訟法第77條之14第2 項規
    定，其裁判費即應分別徵收，則本件應徵第一審裁判費合計
    為20,335元（計算式：17,335＋3,000＝20,335）。另原告未
    於起訴狀內具體表明被告碧富御公寓大廈管理委員會之法定
    代理人姓名、住所或居所，致本院無從依其記載內容得知原
    告起訴對象之地址，並據以送達相關訴訟資料。茲限原告於
    收受本裁定送達後送達後7日內補正如主文所示之事項，如
    未依期補正，即駁回其訴。
三、爰裁定如主文。
中　　華　　民　　國　　111 　年　　9 　　月　　2 　　日
                  民事第七庭    法　官　謝宜雯
以上正本證明與原本無異
如不服本裁定關於訴訟標的價額之核定，得於收受裁定正本後10
日內向本院提出抗告狀，並繳納抗告裁判費新臺幣1,000元整。
中　　華　　民　　國　　111 　年　　9 　　月　　 2　　日
                                書記官　劉德玉